【裁判字號】    97,訴,2632
【裁判日期】    990601
【裁判案由】    侵權行為損害賠償
【裁判全文】
臺灣板橋地方法院民事判決              97年度訴字第2632號
原      告  丁○○
被      告  甲○○
上列當事人間請求侵權行為損害賠償事件，本院於中華民國99年
5 月18日言詞辯論終結，判決如下：
    主      文
原告之訴及假執行之聲請均駁回。
訴訟費用由原告負擔。
    事實及理由
一、本件被告係民國78年2 月28日生，於原告99年10月22日起訴
    時，尚未滿20歲，為限制行為能力人，而由其法定代理人乙
    ○○、丙○○代為訴訟行為，嗣於訴訟進行中，被告甲○○
    已成年，其法定代理人之代理權已消減，依民事訴訟法第17
    0 條規定本件訴訟程序當然停止，因兩造當事人均未為承受
    訴訟之聲明，本院乃於99年3 月5 日依職權以裁定命被告本
    人續行訴訟，先予敘明。
二、原告主張：
  (一)被告於民國96年9 月11日19時5 分許，騎乘其所有車牌號碼
    A2S-507 號重型機車，行經臺北縣樹林市○○路616 號前時
    ，理應注意車輛行駛時，駕駛人應注意車前狀況及兩車併行
    距離，隨時採取必要之安全措施及車輛行駛應保持適當安全
    距離，且不得為危險之駕駛行為，而依當時天候晴、夜間有
    照明、路面乾燥、無障礙物、視線良好，無不能注意之情事
    ，竟疏於注意，適原告騎乘車牌號碼M87-817 號號重型機車
    同向行駛該處，被告騎乘前開機車在路上蛇行，其機車右側
    擦撞到被告之機車左側，導致被告人車倒地後，受有雙側手
    肘、左側腹部、雙側膝蓋、左側大拇指等多處擦傷、左腳大
    拇指骨折等傷害，詎被告於肇事後，竟未採取救護或其他必
    要措施，亦未向警察機關報告處理，旋即駕車逃離現場。原
    告求助無門，乃依法提起訴訟，業經鈞院97年度交訴字第12
    號刑事判決被告有罪在案。
  (二)原告請求損害賠償部分：
    1.醫療費用及後續醫療費用部分：原告請求新臺幣（下同）
      30,000 元。
    2.機車修理費部分：5,200 元。
    3.增加生活上之需要部分：工作損失6 個月，每月41,000元
      ，共240,600元；交通費每月2,000元，計12,000元。
    4.精神慰撫金部分：被告於事故後不聞不問，其家長亦對原
      告言詞恐嚇，從不求原告原諒或賠付相關損失，一昧要求
      被告否認犯罪，其情可惡，故原告請求300,000元。
    以上合計587,800 元。
  (三)併為聲明：被告應給付原告587,800 元及自起訴狀繕本送達
    翌日起至清償日止，按年息百分之5 計算之利息；並願供擔
    保聲請宣告假執行。
三、被告則以：伊於96年9 月11日19時5 分許，雖有騎乘機車經
    過臺北縣樹林市○○路，但伊機車並沒有擦撞原告機車等語
    置辯。併為答辯聲明：原告之訴及假執行之聲請駁回。
四、得心證之理由：
  (一)按當事人主張有利於己之事實者，就其事實有舉證之責任。
    但法律別有規定，或依其情形顯失公平者，不在此限，民事
    訴訟法第277 條定有明文。又民事訴訟如係由原告主張權利
    者，應先由原告負舉證之責，若原告先不能舉證，以證實自
    己主張之事實為真實，則被告就其抗辯事實即令不能舉證，
    或其所舉證據尚有疵累，亦應駁回原告之請求，最高法院17
    年上字第917號判例亦可資參照。
  (二)原告主張之上開事實，固據提出本院97年度交訴字第12號刑
    事判決、診斷證明書、醫療費用收據、機車修理收據、行車
    執照及勞工保險被保險人投保資料表等件影本為證，且被告
    亦供承有於前揭時間騎乘機車經過臺北縣樹林市○○路等語
    ，惟查，本件車禍發生當天原告被撞擊後即人車倒地，未目
    睹肇事者為何人，原告於事發前後從未看過被告本人，經其
    自承在卷（見本院卷第53頁），又事發當時係由一不知名機
    車騎士提供一抄有A2S-507 車牌號碼之紙條予原告，再由原
    告交與警方後循線查獲一節，除經原告於本院刑事庭審理中
    供明外，並經證人即本件承辦警員賴常玉於本院刑事庭證述
    明確，另有關該紙條業遭承辦員警丟棄，亦經賴常玉於本院
    刑事庭結証在卷，可見原告認被告係本件車禍肇事者，純係
    依據該不知名騎士所提供抄有「A2S-507 車牌號碼之紙條」
    ，然該紙條已不復存在，且亦無從傳訊該不知名機車騎士而
    得知其是否目睹完整肇事經過？及其是否自始追躡？則可否
    單以上開傳聞之證據，而認被告確係本件車禍之肇事者，顯
    不無疑問？
  (三)本院97年度交訴字第12號刑事判決雖認被告有於前揭時起撞
    傷原告並肇事逃逸，而認被告犯過失傷害罪，處有期徒刑3
    月，犯駕駛動力交通工具肇事致人受傷而逃逸罪，處有期徒
    刑8 月，應執行有期徒刑9 月。惟刑事判決所認定之事實，
    於獨立之民事訴訟，並無拘束力，民事法院就當事人主張之
    該事實，及其所聲明之證據，仍應自行調查斟酌，決定取捨
    （最高法院69年台上字第2674號判例意旨參照），是本院依
    自行調查審理結果認上開傳聞之證據不能作為被告係本件車
    禍肇事者之證據，並無違誤。況上開刑事部分，經被告上訴
    後，已經臺灣高等法院於98年1 月7 日將原判決撤銷，並判
    決被告無罪，此亦有該案刑事判決及卷宗影本在卷可憑，益
    見原告主張被告為本件車禍之肇事者，並無實據。
五、綜上所述，原告所舉證據不能證明被告係本件之加害人。從
    而，原告依侵權行為之法律關係，請求被告賠償587,800 元
    及自起訴狀繕本送達翌日起至清償日止，按年息百分之5 計
    算之利息，為無理由，應予駁回。其假執行之聲請亦失所附
    麗，應併予駁回。
六、結論：本件原告之訴為無理由，依民事訴訟法第78條判決如
    主文。
中    華    民    國    99    年    6     月    1     日
                  民事第一庭    法  官  高文淵
上列正本係照原本作成
如對本判決上訴，須於判決送達後20日內向本院提出上訴狀
中    華    民    國    99    年    6     月    1     日
                                書記官  黃瀅螢

司法院資訊處製作；財團法人民間司法改革基金會備份。
